<?xml version="1.0" encoding="UTF-8"?>
<!DOCTYPE errors>

<errors>
    <defaults>
    <default type="Grammar error">
      <ids>
       <e id="default"/>
      </ids>
    <header>
      <title xml:lang="en">Grammatical error</title>
      <title xml:lang="ga">Botún gramadaí</title>
      </header>
      <body>
        <description xml:lang="ga">Tá an focal "$1" san fhoclóir, ach tá brí eile leis sa chomhthéacs seo.</description>
        <description xml:lang="en">The word "$1" is in the dictionary, but it has a different meaning in this context.</description>
      </body>
    </default>
    </defaults>
        
  <error id="msyn-gen-case-nouns">
    <header>
      <title xml:lang="ga">Ainmfhocail sa tuiseal ginideach</title>
      <title xml:lang="en">Nouns in the genitive case</title>
      <references> <ref n=""/></references>
    </header>
    <body>
      <description xml:lang="ga">Nuair a bhíonn dhá ainmfhocal le chéile, ní mór don dara hainmfhocal a bheith sa ghinideach.</description>
      <description xml:lang="en">When two nouns are together, the second noun must be in the genitive case.</description>
    <examples>
      <ex xml:lang="ga">Teach cúirte, mála scoile, bosca bruscair, ceadúnas tiomána.</ex>
    </examples>
    </body>
  </error>
  <error id="fixedcase-np">
    <header>
      <title xml:lang="en">Proper noun capital letter</title>
      <title xml:lang="ga">Litir mhór le hainmfhocal cinnte</title>
      <references> <ref n=""/></references>
    </header>
    <body>
      <description xml:lang="en">Never change the case of proper nouns</description>
      <description xml:lang="ga">Ná hathraigh cás ainmfhocail chinnte</description>
    <examples>
      <ex xml:lang="ga">An tUachtarán. Cumann na mBan.</ex>
    </examples>
    </body>
  </error>
  <error id="lex-tá-is">
    <header>
      <title xml:lang="en">Use "is", not "tá"</title>
      <title xml:lang="ga">Úsáid "is", ní "tá"</title>
    </header>
    <body>
      <description xml:lang="en">When "tá" has a first person pronoun to the right, use "is" and not "tá".</description>
      <description xml:lang="ga">Nuair atáthar ag scríobh faoi rud atá buan, bain úsáid as an gcopail "is" .</description>
    <examples>
      <ex xml:lang="ga">Is bean láidir í. Is múinteoir é.</ex>
    </examples>
    </body>
  </error>
  <error id="msyn-ar-an-gcaife">
    <header>
      <title xml:lang="en">"Ar" and not "i" with coffee</title>
      <title xml:lang="ga">"Ar" agus ní "i" le caife</title>
      <references> <ref n=""/></references>
    </header>
    <body>
      <description xml:lang="en">Milk and sugar ar put on the coffee, not into coffee</description>
      <description xml:lang="ga">Cuirtear bainne agus siúcra ar an gcaife, ní chuirtear isteach sa chaife iad.</description>
    <examples>
      <ex xml:lang="ga">An gcuireann tú siúcra ar do chaife? Tá bainne ar an gcaife.</ex>
    </examples>
    </body>
  </error>
  <error id="msyn-ar-an-tae">
    <header>
      <title xml:lang="en">"Ar" and not "i" with "tae"</title>
      <title xml:lang="ga">"Ar" agus ní "i" le "tae"</title>
      <references> <ref n=""/></references>
    </header>
    <body>
      <description xml:lang="en">Milk and sugar ar put on the tea, not into tea</description>
      <description xml:lang="ga">Cuirtear bainne agus siúcra ar an tae, ní chuirtear isteach sa tae iad.</description>
    <examples>
      <ex xml:lang="ga">An gcuireann sé bainne ar an tae? Tá siúcra ar an tae.</ex>
    </examples>
    </body>
  </error>
  <error id="msyn-beag-is-fiú-de">
    <header>
      <title xml:lang="en">"De", not "dom", after "beag is fiú"</title>
      <title xml:lang="ga">"De", ní "dom", i ndiaidh "beag is fiú"</title>
      <references> <ref n=""/></references>
    </header>
    <body>
      <description xml:lang="en">"De" should be used instead of "do" after "beag is fiú"</description>
      <description xml:lang="ga">Ba cheart "de" a úsáid in ionad "do" i ndiaidh "beag is fiú"</description>
    <examples>
      <ex xml:lang="ga">Beag is fiú a dhéanamh de dhuine. Ná déan beag is fiú díom.</ex>
    </examples>
    </body>
  </error>
  <error id="msyn-ecl-after-prep-sfem">
    <header>
      <title xml:lang="en">Eclipse after a preposition</title>
      <title xml:lang="ga">Urú i ndiaidh réamhfhocail</title>
      <references> <ref n=""/></references>
    </header>
    <body>
      <description xml:lang="en">With certain prepositions, eclipsis occurs.</description>
      <description xml:lang="ga">Nuair a bhíonn réamhfhocail áirithe ann, déantar urú ar an ainmfhocal ar a lorg.</description>
    <examples>
      <ex xml:lang="ga">I mbarr, ar dtús, i gceannas</ex>
    </examples>
    </body>
  </error>
  <error id="msyn-fada-ó">
    <header>
      <title xml:lang="en">Fada buí and ó go together</title>
      <title xml:lang="ga">Bíonn fada buí agus ó le chéile</title>
      <references> <ref n=""/></references>
    </header>
    <body>
      <description xml:lang="en">When using the phrase "fada buí", the preposition "ó" must be used.</description>
      <description xml:lang="ga">Nuair atáthar ag tagairt do "fada buí", ní mór an réamhfhocal "ó" a bheith leis.</description>
    <examples>
      <ex xml:lang="ga">Is fada buí uaim é a chreidiúint.</ex>
    </examples>
    </body>
  </error>
  <error id="msyn-h-after-fem-possessive-adjective">
    <header>
      <title xml:lang="en">Add title</title>
      <title xml:lang="ga">Cuir teideal leis</title>
      <references> <ref n=""/></references>
    </header>
    <body>
      <description xml:lang="en">Add description</description>
      <description xml:lang="ga">Cuir cur síos leis</description>
    <examples>
      <ex xml:lang="ga">...</ex>
    </examples>
    </body>
  </error>
  <error id="msyn-ie.i.">
    <header>
      <title xml:lang="en">Irish i.e.</title>
      <title xml:lang="ga">I.e. i nGaeilge</title>
      <references> <ref n=""/></references>
    </header>
    <body>
      <description xml:lang="en">i.e. is .i. in Irish</description>
      <description xml:lang="ga">An leagan Gaeilge de i.e., ná .i.</description>
    <examples>
      <ex xml:lang="ga">.i.</ex>
    </examples>
    </body>
  </error>
  <error id="msyn-prep-pron">
    <header>
      <title xml:lang="en">A rule to combine prepositions and pronounds</title>
      <title xml:lang="ga">Riail chun réamhfhocail agus forainmneacha a chumasc</title>
      <references> <ref n=""/></references>
    </header>
    <body>
      <description xml:lang="en">When a preposition and a pronoun come together, they must be combined.</description>
      <description xml:lang="ga">Nuair a thagann réamhfhocal agus forainm le chéile, is gá iad a chumasc.</description>
    <examples>
      <ex xml:lang="ga">Ag + mé = agam, ar + sí = uirthi.</ex>
    </examples>
    </body>
  </error>
  <error id="spell-conservatively">
    <header>
      <title xml:lang="en">Only suggest spellings of words that are not inside "quotes"</title>
      <title xml:lang="ga">Only suggest spellings of words that are not inside "quotes"</title>
      <references> <ref n=""/></references>
    </header>
    <body>
      <description xml:lang="en">Only suggest spellings of words that are not inside "quotes"</description>
      <description xml:lang="ga">Only suggest spellings of words that are not inside "quotes"</description>
    <examples>
      <ex xml:lang="ga">...</ex>
    </examples>
    </body>
  </error>
  <error id="spell-it-all">
    <header>
      <title xml:lang="en">Add title</title>
      <title xml:lang="ga">Cuir teideal leis</title>
      <references> <ref n=""/></references>
    </header>
    <body>
      <description xml:lang="en">Add description</description>
      <description xml:lang="ga">Cuir cur síos leis</description>
    <examples>
      <ex xml:lang="ga">...</ex>
    </examples>
    </body>
  </error>
  <error id="syn-a-before-verb-relativephrase">
    <header>
      <title xml:lang="en">"a" before verbs</title>
      <title xml:lang="ga">"a" roimh bhriathair</title>
      <references> <ref n=""/></references>
    </header>
    <body>
      <description xml:lang="en">The particle "a" is required before verbs.</description>
      <description xml:lang="ga">Is gá an mhír "a" a chur roimh bhriathair.</description>
    <examples>
      <ex xml:lang="ga">An méid a dhéanann an tÚdarás.</ex>
    </examples>
    </body>
  </error>
  

  <error id="msyn-noun-defart">
    <header>
      <title xml:lang="ga">Alt an ainmfhocail</title>
      <title xml:lang="en">The article of the noun</title>
      <references> <ref n=""/></references>
    </header>
    <body>
      <description xml:lang="ga">Má thagann an t-alt "$2" roimh an ainmfhocail, "$1" sa chás seo, ba cheart go mbeadh sé cinnte.</description>
      <description xml:lang="en">If the article "$2" precedes the noun, "$1" in this case, it should be definite.</description>
    <examples>
      <ex xml:lang="ga">An t-uachtarán.</ex>
    </examples>
    </body>
  </error>

  <error id="msyn-ar-a-haon-a-chlog">
    <header>
      <title xml:lang="ga">Ar agus an t-am</title>
      <title xml:lang="en">Ar and the time</title>
      <references> <ref n=""/></references>
    </header>
    <body>
      <description xml:lang="ga">Is ceart an réamhfhocal AR a úsáid nuair atáthar ag caint faoin am ar an gclog.</description>
      <description xml:lang="en">The preposition AR should be used when talking about the time on the clock.</description>
    <examples>
      <ex xml:lang="ga">Ithfear an dinnéar ar a seacht a chlog.</ex>
    </examples>
    </body>
  </error>

  <error id="msyn-ar-an-aonach">
    <header>
      <title xml:lang="ga">Ar an aonach</title>
      <title xml:lang="en">On the fair</title>
      <references> <ref n=""/></references>
    </header>
    <body>
      <description xml:lang="ga">Bítear ar an aonach, ní ag an aonach.</description>
      <description xml:lang="en">One is on the fair, not at the fair.</description>
    <examples>
      <ex xml:lang="ga">Bhí slua mór ar an aonach inniu.</ex>
    </examples>
    </body>
  </error>

  <error id="msyn-adj-gender">
    <header>
      <title xml:lang="ga">Ba cheart go n-aontódh an aidiacht le hinscne an ainmfhocail.</title>
      <title xml:lang="en">The adjective should agree with the gender of the noun.</title>
      <references> <ref n=""/></references>
    </header>
    <body>
      <description xml:lang="ga">Ní mór don aidiacht,"$1" sa chás seo, teacht le hinscne an ainmfhocail, "$2" sa chás seo.</description>
      <description xml:lang="en">The adjective, "$1" in this case, must agree with the gender of the noun, "$2" in this case.</description>
    <examples>
      <ex xml:lang="ga">Beidh slua mór ar an bhfaiche mhór an Aoine bheag seo.</ex>
    </examples>
    </body>
  </error>
     <error id="msyn-lenition-after-ni">
    <header>
      <title xml:lang="ga">Séimhiú ar bhriathar ar lorg ní.</title>
      <title xml:lang="en">The verb following ní has to be lenited.</title>
      <references><ref n=""/></references>
    </header>
    <body>
      <description xml:lang="ga">Má bhíonn briathar, "$1" anseo, ar lorg "ní", ní mór é a shéimhiú.</description>
      <description xml:lang="en">If a verb, here "$1", follows the particle "ní", it should be lenited.</description>
    <examples>
      <ex xml:lang="ga">Ní cheannaím, ní bhrísfear, ní dhúnfar, ní theastaíonn.</ex>
    </examples>
    </body>
  </error>  
    <error id="msyn-lenition-after-nior">
    <header>
      <title xml:lang="ga">Séímhiú ar lorg níor.</title>
      <title xml:lang="en">The verb in past tense following níor has to be lenited.</title>
      <references> <ref n=""/></references>
    </header>
    <body>
      <description xml:lang="ga">Ní mór briathar a bhíonn ar lorg níor a shéimhiú.</description>
      <description xml:lang="en">A verb following níor has to be lenited.</description>
    <examples>
      <ex xml:lang="ga">Níor cheannaigh sé, níor bhríseadh, níor dhún sé, níor theastaigh uaithi.</ex>
    </examples>
    </body>
  </error>

  <error id="msyn-len-after-prep">
    <header>
      <title xml:lang="ga">Ainmfhocal séimhithe ar lorg an réamhfhocail</title>
      <title xml:lang="en">Lenited noun following preposition</title>
      <references><ref n=""/></references>
    </header>
    <body>
      <description xml:lang="ga">Nuair a bhíonn ainmfhocal, "$1", ar lorg réamhfhocail, ba cheart é a shéimhiú.</description>
      <description xml:lang="en">If a noun, here "$1", follows a preposition, it should be lenited.</description>
    <examples>
      <ex xml:lang="ga">Roimh dheireadh na seachtaine.</ex>
    </examples>
    </body>
  </error> 
  <error id="msyn-teastaigh-ó">
    <header>
      <title xml:lang="ga">teastaigh ó</title>
      <title xml:lang="en">teastaigh ó</title>
      <references><ref n=""/></references>
    </header>
    <body>
      <description xml:lang="ga">Is é an réamhfhocal ó a thagann ar lorg an bhriathair teastaigh.</description>
      <description xml:lang="en">The preposition ó follows the verb teastaigh.</description>
    <examples>
      <ex xml:lang="ga">Teastaíonn post nua uaim.</ex>
    </examples>
    </body>
  </error>

  <error id="msyn-inis-do">
    <header>
      <title xml:lang="en">Inis and do</title>
      <title xml:lang="ga">Inis agus do</title>
    </header>
    <body>
      <description xml:lang="en">"Do" not "de" is the correct preposition to use with the verb "inis".</description>
      <description xml:lang="ga">Is é "do" seachas "de" an réamhfhocal ceart a théann leis an mbriathar "inis".</description>
    <examples>
      <ex xml:lang="ga">Inis don phríomhoide céard a tharla.</ex>
    </examples>
    </body>
  </error>

  <error id="msyn-cúpla-plnoun-sgnoun">
    <header>
      <title xml:lang="ga">Bíonn uimhir uatha ann ar lorg an fhocail cúpla</title>
      <title xml:lang="en">The singular form follows the word cúpla</title>
      <references> <ref n=""/></references>
    </header>
    <body>
      <description xml:lang="ga">Bíonn uimhir uatha ann ar lorg an fhocail cúpla.</description>
      <description xml:lang="en">The singular form follows the word cúpla.</description>
    <examples>
      <ex xml:lang="ga">Cúpla lá, cúpla focal, cúpla bliain.</ex>
    </examples>
    </body>
  </error>

  <error id="msyn-i-rith-nom-gen">
    <header>
      <title xml:lang="ga">An<em>ginideach</em> ar lorg ainmfhocail ama.</title>
      <title xml:lang="en">The genitive follows a noun of time.</title>
      <references> <ref n=""/></references>
    </header>
    <body>
      <description xml:lang="ga">Nuair a thagann dhá ainmfhocal le chéile, bíonn an dara hainmfhocal <em>sa ghinideach</em>.</description>
      <description xml:lang="en">When two nouns come together, the second noun is in the <em>genitive</em>.</description>
    <examples>
      <ex xml:lang="ga">I rith na bliana, i rith na seachtaine, le linn an tsamhraidh, ar feadh an lae.</ex>
    </examples>
    </body>
  </error>
  
  <error id="msyn-ecl-after-prep">
    <header>
        <title xml:lang="ga">Tá urú in easnamh</title>
        <title xml:lang="en">Eclipsis is missing</title>
      <references> <ref n=""/></references>
    </header>
    <body>
      <description xml:lang="ga">Nuair a bhíonn réamhfhocal roimh ainmfhocal, "$1" sa chás seo, ní mór urú a bheith ar an ainmfhocal.</description>
      <description xml:lang="en">When a preposition comhes before a noun, "$1" in this case, the noun must be eclipsed.</description>
    <examples>
      <ex xml:lang="ga">I mbarr, i gceannas, ar dtús.</ex>
    </examples>
    </body>
  </error>
  
  <error id="msyn-possadj-nom-gen">
    <header>
      <title xml:lang="ga">An ginideach ar lorg na haidiachta sealbhaí</title>
      <title xml:lang="en">The genitive follows the possessive adjective</title>
      <references> <ref n=""/></references>
    </header>
    <body>
        <description xml:lang="ga">Nuair a thagann dhá ainmfhocal le chéile, bíonn an dara focal sa ghinideach. Ní chuireann an aidiacht shealbhach an ginideach ar ceal.</description>
        <description xml:lang="en">When two nouns come together, the second noun is in the genitive. The possessive adjective does not cancel the genitive.</description>
    <examples>
      <ex xml:lang="ga">Cúl a chinn, dath a capaill, doras mo thí, teach m'athar.</ex>
    </examples>
    </body>
  </error>


  <error id="msyn-lenition-after-possessive-adjective">
    <header>
        <title xml:lang="ga">Séimhiú i ndiaidh aidiachta sealbhaí</title>
        <title xml:lang="en">Lenition after possessive adjective</title>
      <references> <ref n=""/></references>
    </header>
    <body>
      <description xml:lang="ga">Nuair a thagann cinntitheoir, anseo "($1)", roimh ainmfhocal, anseo "($2)", ba chóir an t-ainmfhocal a shíneadh.</description>
      <description xml:lang="en">When a determiner, here "($1)", preceedes a noun, here "($2)", the noun should be lenited.</description>
    <examples>
      <ex xml:lang="ga">Mo theach, do mhadra, a charr.</ex>
    </examples>
    </body>
  </error>
 
  
  <error id="ellipsis">
    <header>
      <title xml:lang="en">Ellipsis</title>
      <title xml:lang="ga">Comhartha focalbhá</title>
    </header>
    <body>
      <description xml:lang="en">You have used three periods "$1". Here an ellipsis "…" would have been a better choice.</description>
      <description xml:lang="ga">Tá tú tar éis trí phonc "$1" a úsáid. B'fhearr comhartha focalbhá "…" anseo.</description>
    </body>
  </error>


   <error id="msyn-fem-article">
    <header>
      <title xml:lang="en">Correcting the article for feminine nouns</title>
      <title xml:lang="ga">An leagan baininscneach den alt</title>
    </header>
    <body>
      <description xml:lang="en">When a feminine noun is in the genitive case, it must have the feminine form of the article "na".</description>
      <description xml:lang="ga">Nuair is ainmfhocal baininscneach sa ghinideach atá ann, ní mór an leagan baininscneach den alt "na" a bheith ann.</description>
          <examples>
      <ex xml:lang="ga">Tús na bliana, lár na páirce.</ex>
    </examples>
    </body>
  </error>
  
  <error id="use-guillemets">
    <header>
      <title xml:lang="en">Guillemets</title>
      <title xml:lang="ga">Guillemets</title>
    </header>
    <body>
      <description xml:lang="en">Use double-angle quotation marks</description>
      <description xml:lang="ga">Úsáid comharthaí athfhriotail uillinne dúbailte</description>
    </body>
  </error>
   
  <error id="typo">
    <header>
      <title xml:lang="en">Spelling error</title>
      <title xml:lang="ga">Earráid litrithe</title>
    </header>
    <body>
      <description xml:lang="en">This word is not in the dictionary</description>
      <description xml:lang="ga">Níl an focal sin san fhoclóir</description>
    </body>
  </error>

  
  
</errors>
